【裁判字號】    94,訴,1184
【裁判日期】    950127
【裁判案由】    違反毒品危害防制條例
【裁判全文】
臺灣屏東地方法院刑事判決
公  訴  人  臺灣屏東地方法院檢察署檢察官
被      告  甲○○
                    （另案
上列被告因搶奪及違反毒品危害防制條例案件，經檢察官提起公
訴（94年度偵字第5125號、毒偵字第2615號），茲因被告就被訴
事實為有罪之陳述，經告知簡式審判程序意旨，並聽取公訴人及
被告之意見後，本院合議庭裁定由受命法官獨任依簡式審判程序
審理，判決如下：
    主  文
甲○○意圖為自己不法之所有，而搶奪他人之動產未遂，累犯，
處有期徒刑拾月。又連續施用第一級毒品，累犯，處有期徒刑壹
年肆月，扣案沾黏海洛因成分之注射針筒壹支沒收銷燬之。應執
行有期徒刑貳年，扣案沾黏海洛因成分之注射針筒壹支沒收銷燬
之。
    事  實
一、甲○○前因犯竊盜罪，經本院以93年度易字第660 號判處有
    期徒刑7 月確定，於民國94年2 月21日入監執行，94年9 月
    17日因縮刑期滿出監執行完畢。又其曾因二犯施用毒品案件
    ，經依本院裁定於90年5 月9 日送觀察、勒戒，90年5 月30
    日因無繼續施用之傾向釋放出所。
二、甲○○經前開有期徒刑及觀察、勒戒之執行完畢，竟不知悔
    改，5 年內復基於施用第一級毒品之概括犯意，自94年9 月
    28日起，至94年10月17日晚間9 時許止，連續以皮下注射之
    方式，在其位於屏東縣內埔鄉龍潭村桑原巷15號住處及屏東
    市○○路○ 段福懋加油站廁所內等處，施用第一級毒品海洛
    因多次。又其於94年10月17日下午4 時50分許，駕駛車牌號
    碼L29 －920 號重型機車至屏東市○○路、田中巷口附近時
    ，見路人蔡玲君獨自1 人行經，竟另基於意圖為自己不法所
    有而犯搶奪罪之犯意，趁蔡玲君不及防備之際，騎車自後方
    出手搶奪其掛在手腕上之手提包，因蔡玲君緊抓不放而未得
    逞。嗣為警於94年10月18日下午3 時8 分許，在屏東市○○
    路○ 段福懋加油站男廁所前查獲，扣得注射針筒1 支，另經
    採其尿液送驗結果，呈嗎啡、可待因陽性反應。
三、案經屏東縣警察局屏東分局報告臺灣屏東地方法院檢察署檢
    察官偵查起訴。
    理  由
一、訊據被告甲○○對其前揭連續施用第一級毒品海洛因及搶奪
    路人手提包不遂之事實均自白不諱，並有證人蔡玲君於警詢
    中之證詞、扣案注射針筒1 支及照片8 幀在卷可稽，該針筒
    經本院囑託高雄醫學大學附設中和紀念醫院以氣相層析質譜
    儀法（GC／MS）檢驗結果，呈海洛因陽性反應，有該院95年
    1 月10日，9501－64號檢驗報告存卷可參。又其前揭時地查
    獲時經採尿送臺灣檢驗科技股份有限公司以氣相層析質譜儀
    法（GC／MS）檢驗結果，亦呈嗎啡、可待因即海洛因經人體
    代謝水解產物之雙重陽性反應，有該公司94年11月3 日，編
    號KH2005A0000000號濫用藥物尿液檢驗報告附卷可憑，上開
    報告均為鑑定機關本於專業知識及以精密儀器測試後所得之
    結論，自可憑信。被告甲○○供承施用第一級毒品及自白搶
    奪犯行，均堪信為真。
二、查被告甲○○前因二犯施用毒品案件，經依本院裁定於90年
    5 月9 日送觀察、勒戒，90年5 月30日因無繼續施用之傾向
    釋放出所執行完畢，有臺灣高等法院被告前案紀錄表、臺灣
    屏東地方法院檢察署刑案資料查註紀錄表、全國施用毒品案
    件紀錄表、受觀察勒戒人毒品及前科紀錄簡列表各1 份在卷
    可按，其觀察、勒戒期滿經釋放後，5 年內再犯本件施用第
    一級毒品海洛因之犯罪事證已臻明確，與前開搶奪犯行均應
    依法論科。
三、按海洛因為毒品危害防制條例第2 條第2 項第1 款規定之第
    一級毒品，除法律另有規定者外，不得持有、施用。核被告
    甲○○前揭多次施用毒品行為，係犯毒品危害防制條例第10
    條第1 項之施用第一級毒品罪。其施用前持有海洛因之低度
    行為，應為施用之高度行為所吸收，不另論罪。其先後多次
    施用海洛因之行為，時間緊接，手法相同，並觸犯構成要件
    相同之罪，顯係基於概括犯意反覆為之，為連續犯，應以一
    罪論，並加重其刑。被告甲○○上開搶奪路人手提包之行為
    ，係犯刑法第325 條第3 項、第1 項之普通搶奪罪未遂（起
    訴書原論告意旨以其所為係同第1 項之既遂犯，已經公訴人
    於本院審理時當庭更正），其著手犯罪行為之實施而不遂，
    為未遂犯，應依正犯之刑減輕之。被告甲○○前因犯竊盜罪
    ，經本院以93年度易字第660 號判處有期徒刑7 月確定，於
    94年2 月21日入監執行，甫於94年9 月17日因縮刑期滿出監
    執行完畢，有臺灣高等法院被告前案紀錄表、臺灣屏東地方
    法院刑案資料查註紀錄表及判決書各1 份在卷可按，其5 年
    之內再犯有期徒刑以上刑之本件2 罪，均應依累犯之規定加
    重其刑。其就連續施用第一級毒品罪部分有二種刑之加重事
    由，應遞加重之。被告甲○○前開2 罪，犯意各別，行為互
    殊，所犯並為不同構成要件之罪，為數罪，應分別論罪，合
    併處罰。
四、爰審酌被告甲○○之年齡、品行、智識程度、犯罪手段、對
    於法益侵害之程度，其為70年2 月26日出生、受有高職肄業
    教育而現無業之人，有年籍等資料在卷可參，本件犯罪時年
    24歲，正值青春，竟不思進取；其因犯罪經法院判刑確定執
    行完畢之紀錄除前開為構成累犯要件案件者外，另於93年間
    因犯毒品危害防制條例罪，經本院以93年訴字第334 號判處
    有期徒刑6 月，並諭知易科罰金之折算標準確定，於93年9
    月16日易科罰金執行完畢，有臺灣高等法院被告前案紀錄表
    、臺灣屏東地方法院檢察署刑案資料查註紀錄表各1 份在卷
    可按，素行不良；又其因前揭竊盜案件經判刑確定入獄，於
    94年9 月17日甫縮刑執行完畢出監，竟無動於衷，10餘日後
    即又開始前開施用毒品犯行，2 月後又犯上開搶奪罪，顯見
    其法治觀念薄弱，欠缺悔悟、遷善之心，對於社會秩序及其
    個人身心健康之影響非輕，亟待矯治，及其犯罪施用毒品之
    期間、次數，犯罪經查獲後，尚能坦認犯行，態度尚可等一
    切情狀，各量處如主文所示之刑，並定其應執行之刑，以資
    儆懲。
五、扣案注射針筒1 支為被告甲○○施用毒品使用之工具，經檢
    驗其內有海洛因成分沾附，已如前述，難以析離，應依毒品
    危害防制條例第18條第1 項前段規定，沒收銷燬之。
據上論斷，應依刑事訴訟法第273 條之1 第1 項、第299 條第1
項前段，毒品危害防制條例第10條第1 項、第18條第1 項前段，
刑法第11條、第325 條第3 項、第1 項、第26條前段、第56條、
第47條、第51條第5款，判決如主文。
本案經檢察官鍾仁松到庭執行職務
中    華    民    國    95    年    1     月    27    日
                  刑事第二庭      法  官  陳松檀
以上正本證明與原本無異。
如不服本判決應於收受本判決送達後10日內向本院提出上訴書狀
，其未敘述上訴理由者，並得於提起上訴後10日內向本院補提理
由書狀（均須按他造當事人之人數附繕本）「切勿逕送上級法院
」
中    華    民    國    95    年    1     月    27    日
                                  書記官  魏慧夷
附錄本件判決引用之法條：
中華民國刑法第325條
意圖為自己或第三人不法之所有，而搶奪他人之動產者，處6 月
以上5 年以下有期徒刑。
因而致人於死者，處無期徒刑或 7 年以上有期徒刑，致重傷者，
處3 年以上10 年以下有期徒刑。
第 1 項之未遂犯罰之。
毒品危害防制條例第10條
施用第一級毒品者，處6 月以上5 年以下有期徒刑。
施用第二級毒品者，處3 年以下有期徒刑。


司法院資訊處製作；財團法人民間司法改革基金會備份。
